【裁判字號】    89,上訴,2368
【裁判日期】    890229
【裁判案由】    偽造文書等
【裁判全文】
臺灣高等法院刑事判決                          八十九年度上訴字第二三六八號
    上  訴  人  甲○○
    即  被  告
右上訴人因偽造文書等案件，不服臺灣桃園地方法院八十八年度易字第二三三五號，
中華民國八十九年二月二十九日第一審判決（起訴案號：臺灣桃園地方法院檢察署八
十八年度偵字第一０三五六號）提起上訴，本院判決如左：
    主  文
上訴駁回。
    事實及理由
一、本案經本院審理結果，認第一審以上訴人即被告甲○○共同行使偽造私文書，足
    以生損害於他人，累犯，判處有期徒刑捌月，附條件買賣契約書內偽造之「吳文
    雄」名義署押及印文各壹枚、未扣案偽造之吳文雄名義印章壹枚均沒收，認事用
    法及量刑均無不當，應予維持，並引用第一審判決書記載之事實、證據及理由。
二、被告上訴意旨略以整件事情都是余天晏、潘錦龍策劃的，他們騙我說會繳清貸款
    的款項，原審判太重云云，然查原審就被告與潘錦龍、余天晏、陳天章間具犯意
    聯絡及行為分擔，均為共同正犯，且被告為累犯依法應予加重等情事，已詳為論
    斷，而被告亦自承未與被害人和解，則原審審酌被告為累犯等一切情狀，量處被
    告有期徒刑捌月，尚稱妥適，上訴人即被告提起上訴認判刑太重，自無可採，是
    上訴人之上訴為無理由，應予駁回。
三、據上論斷，應依刑事訴訟法第三百六十八條、第三百七十三條判決如主文。
本案經檢察官洪威華到庭執行職務。
中      華      民      國    八十九    年      十      月      五      日
                          臺灣高等法院刑事第四庭
                              審判長法  官  蔡  永  昌
                                    法  官  陳  榮  和
                                    法  官  許  宗  和
右正本證明與原本無異。
如不服本判決應於收受送達後十日內向本院提出上訴書狀，其未敘述上訴之理由者並
得於提起上訴後十日內向本院補提理由書（均須按他造當事人之人數附繕本）。
                                    書記官  廖  艷  莉
中      華      民      國    八十九    年      十      月     十一     日
附錄：本案論罪科刑法條全文
動產擔保交易法第三十八條
動產擔保交易之債務人，意圖不法之利益，將標的物遷移、出賣、出質、移轉、抵押
或為其他處分，致生損害於債權人者，處三年以下有期徒刑、拘役或科或併科六千元
以下之罰金。
刑法第二百十六條
行使第二百十條至第二百十五條之文書者，依偽造、變造文書或登載不實事項或使登
載不實事項之規定處斷。
刑法第二百十條
偽造、變造私文書，足以生損害於公眾或他人者，處五年以下有期徒刑。
刑法第三百三十九條
意圖為自己或第三人不法之所有，以詐術使人將本人或第三人之物交付者，處五年以
下有期徒刑、拘役或科或併科一千元以下罰金。
以前項方法得財產上不法之利益或使第三人得之者亦同。
前二項之未遂犯罰之。


司法院資訊處製作；財團法人民間司法改革基金會備份。
